臺灣臺北地方法院民事判決　　　　　　　 93年度訴字第528號
原　　　告　丙○○
訴訟代理人　丁○○
　　　　　　李文欽律師
複　代理人　王筱如律師
被　　　告　太平洋建設股份有限公司
法定代理人　甲○○
訴訟代理人　乙○○
上列當事人間損害賠償事件，本院於民國94年5月31日言詞辯論
終結，判決如下：
    主  文
被告應給付原告新台幣肆拾貳萬元及自民國93年2月4日起至清償
日止，按年息百分之五計算之利息。
原告其餘之訴及假執行之聲請均駁回。
訴訟費用由被告負擔七分之一，餘由原告負擔。
本判決於原告以新台幣壹拾肆萬元或等值之彰化商業銀供可轉讓
定期存單供擔保後，得假執行；但被告如於假執行程序實施前，
以新台幣肆拾貳萬元預供擔保後，得免假執行。
    事實及理由
一、原告聲明：（一）被告應給付原告新台幣（下同）2,853,10
    4元及自起訴狀繕本送達翌日起至清償日止，按年息百分之
    五計算之利息。（二）願以現金或等值之彰化商業銀行可轉
    讓定期存單為擔保請准宣告假執行。並陳述：
（一）被告於民國82年在台北市○○○路495號興建預售之「太
      平洋商務中心」建物，其建物廣告（含報紙廣告、廣告海
      報、潢告傳單、宣傳錄影帶、樣品屋等）為如下宣傳：(1)
      純鋼骨商務辦公套房、(2)三米三樓高，體貼的人性高度設
      計！高敞的室內，讓每天有愉悅舒適的工作心情，甚至可
      在天花板下設一列置物櫃也絲毫沒有空間的壓力、(3)鑲嵌
      在信義計劃區，是專業經理人的展業據點，是外商或中南
      部企業駐台北的辦事處，兼具商務、居住、投資的賺錢利
      器！(4)太平洋商務中心與國父紀念館，將於82年同時進駐
      信義計劃區．．等等，原告因誤信上開廣告宣傳內容，於
      82年8月7日以6,110,000元購買該建物第15樓之10房屋乙
      戶。惟被告事後擅自變更設計，將用途由「旅館」變更為
      「一般事務所」，把樓層高度由三米四降為三米三，而房
      屋坐落台北市○○○路、文昌街、嘉興街、信義路4段小
      巷所合圍而成之陋巷內，其距世貿中心、市議會、台北市
      政府、國父紀念館尚有二、三公里之遙，根本不在信義計
      劃區內。原告直至完工交屋後始知不符，系爭房屋約定的
      樓高3.3米，完工後實際樓高2.34米，無法施作夾層。
（二）原告依民法第354條、第360條物之瑕疵擔保、第227條之
      不完全給付、第184條侵權行為、公平交易法第21條第1項
      、第30條、第31條、第32條之規定請求損害賠償，損害額
      如下：
    (1)被告擅自將房屋用途「旅館」變更為「一般事務所」，樓
      層高度由3.4米，變更為3.3米，天花板高度更降為2.34米
      ，且未依約施作天花板下可供起居之空間（即夾層），其
      室內低矮壓迫，嚴重影響原告之住居品質。此部分就房屋
      用途「旅館」變更為「一般事務所」損失為23,504元，樓
      層高度降低損失為1,200,000元，夾層未依約施作所受損
      失為420,000元。
    (2)被告宣稱系爭房屋「於82年將與國父紀念館進駐信義計劃
      區」，引誘原告等消費者以每坪430,000元之超高價格預
      購。同時期信義計劃區內之「台北市○○區○○路11號」
      （即今新光三越百貨公司信義一館，82年當時仍為荒蕪一
      片尚未開發）之土地地號暨其82年7月之公告現值為代表
      ，以比對區內、區外土地價差，以該地號82年月公告現值
      每平方公尺400,000元折合每坪1,322,314元，而同時期
      本件系爭土地每平方公尺220,000元或每坪727,272元計算
      ，前者為後者之1.82倍，或每坪貴595,042元，以系爭建
      物土地總面積6.72平方公尺，其差異即達1,209,600元。
      被告應就房屋坐落信義計劃區之虛偽不實廣告賠償原告前
      揭損失，總計損害額為2,853,104元。
二、被告聲明：（一）原告之訴及假執行之聲請均駁回。（二）
    如受不利判決，願供擔保請准宣告免假執行。並陳述：
（一）公平交易委員會91年1月25日公處字第091016號處分書，
      關於系爭廣告海報、宣傳錄影帶就系爭建案「商務套房」
      之宣稱、「坐落位置」、「樓高三米三」等認定無涉虛偽
      不實或引人錯誤。僅禁止被告對系爭建案於宣傳錄影帶、
      樣品屋等，就「天花板下所設可供起居用之空間」一語，
      認為引人錯誤之表示，並命被告立即停止前項引人錯誤之
      表示，然此語並無不實，難謂有足以影響交易秩序之欺罔
      公眾或顯失公平。又依公平交易法第33條：「本章所定之
      請求權，自請求權人知有行為及賠償義務人時起，二年間
      不行使而消滅，自為行為時起，逾十年者亦同」之規定，
      原告自承自86年7月間向行政院公平交易委員會檢舉被告
      違反公平交易法，縱使原告請求有理，其請求權亦已罹於
      時效。
（二）被告從未於廣告海報、宣傳錄影帶宣稱系爭建物為「旅館
      」，何來違約變更設計，將用途由旅館變為一般事務所。
      另「基於增進本大樓之公共安全、公共衛生、外觀造形與
      生活機能整體效益，乙方（即被告）得視實際需要指示建
      築師逕行辦理變更設計」系爭買賣契約書第13條第2項有
      明文。原告提出之經濟日報廣告、廣告海報、宣傳錄影帶
      係載明「信義路．光復路-12坪-16坪SS純鋼骨商務辦公套
      房」、「信義路．光復路-12坪-16坪鋼骨帷幕商務套房」
      、「五心級鋼骨帷幕辦公大樓」，被告並無簽約後擅自違
      約變更設計，將用途由「旅館」變更為「一般事務所」，
      由「鋼骨鋼筋混凝土造SRC造」改為「鋼骨造SS造」而廣
      告不實或不完全給付之情事。
（三）系爭建案係坐落於台北市○○○路及信義路口，被告於系
      爭廣告就系爭建案除以文字說明「工地地址/光復南路499
      號（信義路）」並圖列明確標示該建案坐落地點，週邊道
      路及環境，並無不實之情形。又買賣契約第1條已將原告
      購買之房地坐落清楚標示其所在地號基地，則被告依約交
      付該地號土地之所有權持分予原告，被告何來廣告不實。
      另系爭建物所在位置有多公開資訊可供取得確認，原告謂
      以單純廣告形容及描述，而作決定購買意思表示必要之點
      有違事理。就此點公平交易委員會91年1月25日公處字第0
      91016號處分書及高等法院86年度重上字第412號判決、最
      高法院88年度台上字第1719號裁定，均認定被告無違約。
（四）被告於廣告中所稱「樓高三米三」係指樓層高度而言，系
      爭建物之樓層高度先後經台灣高等法院（86年度重上字第
      412號判決）、公平交易委員會（91年公處字第091016號
      處分書）派員至現場勘驗，均查得系爭建物之樓層高度確
      為三米三，與廣告所示之高度並無不符。另原告本賦予被
      告得就系爭建物可辦理變更設計之權利，則被告依都市計
      劃或建築管理法規依法進行相關變更，且被告變更後之樓
      高與廣告所載樓高並無不符。天花板高度因裝潢不同而有
      異，此由建築技術規則僅規定天花板淨高度之下限自明，
      況雙方就本件預售屋買賣於系爭買賣契約書第13條就變更
      設計訂有「本房屋之施工標準，依本約所附圖說及主管機
      關核准圖樣為準，甲方（即原告）如要求變更設計時，應
      於乙方（即被告）所定期限內提出合法變更之圖說」，則
      內部裝潢事宜係屬契約約定事項，其將因被告所簽約之對
      象不同而各，當不應作為決定樓層高度之標準。原告主張
      被告應負買賣瑕疵擔保、不完全給付、侵權行為之損害賠
      償責任，均無理由。
（五）原告對系爭建物之用途及樓高變更受有損害部分，未能提
      出具體證據，證明其所受損害之數額。又原告對系爭建物
      未坐落信義計劃區受有損害，竟以簽定買賣契書當年度之
      「台北市○○區○○路11號」所在地與系爭土地之公告現
      值差額作為其損害，原告未詳加說明該地號土地與系爭土
      地之關連性或其比較基礎為何，即認定受有該數額之損害
      並無理由。
三、按訴狀送達後，原告不得將原訴變更或追加他訴，但如擴張
    或減縮應受判決事項之聲明者，不在此限，民事訴訟法第
    255條第1項第3款定有明文。本件原告原聲明請求被告應給
    付原告2,500,000元及自起訴狀繕本送達翌日起至清償日止
    ，按年息百分之五計算之利息，嗣於訴訟繫屬中擴張聲明為
    請求被告應給付原告2,853,104元及自起訴狀繕本送達翌日
    起至清償日止，按年息百分之五計算之利息（見本院第2卷
    第23頁），核與前揭規定相符，應予准許。
四、本件被告於82年間在台北市○○○路495號興建預售之「太
    平洋商務中心」建物，原告於82年8月7日以6,110,000元購
    買該建物第15樓之10房屋乙戶等情，為兩造所不爭執，復有
    買賣契約書附卷可參（見本院第1卷第24頁至第47頁）足可
    信為真實。
五、兩造之爭點在於：
（一）系爭建物有無(1)、原先約定樓高3.3公尺，完工後實際樓
      高2.34公尺，無法施作夾層；(2)、房屋用途原先約定是「
      旅館」，後來變更為「一般事務所」；(3)標的物坐落地點
      應在信義計劃區內，惟實際位置坐落於光復南路、信義路
      4段之巷內，非於信義計劃區內，而構成物之瑕疵擔保、
      不完全給付、侵權行為、違反公平交易法之情形？
（二）如果成立，則原告所受損害額為若干？
六、系爭建物僅無法施作夾層乙項構成不完全給付，其餘均不構
    成不完全給付、物之瑕疵、侵權行為及違反公平交易法，析
    述理由如下：
（一）就公平交易法第31條、第32條之部分：
  (1)按公平交易法第33條規定：「本章所定之請求權，自請求權
    人知有行為及賠償義務人時起，2年間不行使而消滅；自為
    行為時起，逾10年者亦同」，則無論依公平交易法第31條：
    「事業違反本法之規定，致侵害他人權益者，應負損害賠償
    責任」或第32條：「法院因前條被害人之請求，如為事業之
    故意行為，得依侵害情節，酌定損害額以上之賠償。但不得
    超過已證明損害額之3倍。侵害人如因侵害行為受有利益者
    ，被害人得請求專依該項利益計算損害額」之規定，請求損
    害賠償時，其請求權應有第33條之時效期間之適用。如果已
    逾請求權時效，其即不得再依公平交易法之規定，請求損害
    賠償。又關於損害賠償請求權之消滅時效，應以請求權人實
    際知悉損害及賠償義務人時起算，非以知悉賠償義務人因違
    反公平交易法之行為經行政法院判決，或者以行為人受公平
    交易委員會為違反公平交易法之處分時為準。
  (2)原告於86年7月間向行政院公平交易委員會檢舉被告興建預
    售之「太平洋商務中心」建物廣告有虛偽不實及引人錯誤之
    表示或表徵，並以欺罔公眾及顯失公平之方式，誘使其與之
    預購情事，公平交易委員會原認為無違法情事，經原告提起
    訴願、再訴願、行政訴訟後，由最高行政法院90年1月18日
    90年度判字第146號判決，將再訴願決定、訴願決定、原處
    分撤銷，再由公平交易委員會於91年1月25日作成「被處分
    人（即被告）就其興建預售之『太平洋商務中心』建案，於
    宣告錄影帶、樣品屋等，就天花板下所設可供起居使用之空
    間，為引人錯誤之表示，違反行為時公平交易法第21條第1
    項之規定。被處分人自處分書送達之次日起，應立即停止前
    項引人錯誤之表示」，此有最高行政法院90年度判字第146
    號判決（見本院第1卷第48頁至第93頁）、公平交易委員會
    91 年1月25日公處字第091016號處分書附卷可參（見本院第
    1卷第94頁至第113頁）。則原告於86年7月間於向公平交易
    委員會檢舉時即已知悉被告有違反公平交易法之行為及其為
    賠償義務人，惟其遲至93年1月20日始具狀向本院提起損害
    賠償訴訟，有原告起訴狀上本院收狀日期戳章可考，依公平
    公交易第33條之規定，已罹於2年短期時效。被告抗辯原告
    之損害賠償請求權已罹於時效，應屬可採。原告依公平交易
    法第31條、第32條之規定，請求被告負損害賠償責任云云，
    無從准許，應予駁回。
（二）原告主張系爭建物原先約定樓高3.3公尺，完工後實際樓
      高2.34公尺云云。惟查：
  (1)按建築技術規則建築設計施工篇第1章第1條第13款就「樓層
    高度」，定義為「自室內地板面至其直上層地板面之高度」
    ，系爭建物（即原告承購之建物編號A10，15樓）經本院委
    請台北市建築師公會派員到場鑑定，經測量從第15層地板面
    量至16層地板面之高度，確實為樓高3.3公尺，有台北市建
    築師公會94年3月21日94（13）鑑字第0315號函附鑑定報告
    書在卷可參。此點與銷售廣告「3米3高敞樓高」（見本院第
    1卷第13頁）、「3米3樓高，高敞的室內讓每天有愉悅舒適
    的工作心情」（見本院第1卷第15頁）之內容，並無不符合
    之處。
  (2)原告所指稱實際完工後樓高2.34公尺，惟此應係指「天花板
    高度」，即自室內地板面至天花板之高度。審酌被告於買賣
    契約、或銷售廣告中均未曾使用「天花板高度3米3」字句，
    尚難認定兩造有約定天花板之高度需為3米3，故原告主張廣
    告詞中之「樓高3米3」即係指「天花板高度3米3」，與建築
    業界之慣例不符，並不可採。故就「樓高3米3」此點，被告
    並無物之瑕疵、不完全給付、侵權行為之情形，原告請求損
    害賠償，於法無據。
（三）原告主張系爭建物無法施作夾層等語，經查：
  (1)原告主張被告於宣傳海報、樣品屋中顯示系爭建物一進房門
    上方至天花板間隔有一長方形空間，除掛有美化空間之畫框
    、裝置美化燈光外，並設有護欄，且該空間與地板間尚設有
    一樓梯等情，並提出宣傳海報為證（見本院第1卷第18頁、
    鑑定報告書附件6），被告對於樣品屋有如前廣告海報所示
    之夾層裝潢，並不否認。查被告於宣傳海報之廣告用語「商
    務旅店、溫馨的家」（見本院第2卷第34頁）、「白晝是商
    務工作空間，夜晚是溫馨城堡的太平洋商務中心」（見本院
    第2卷第34頁）、「鑲嵌在信義計劃區-是專業經理人的展業
    據點；是外商或中南部企業駐台北的辦事處；兼具商務、居
    住、投資的賺錢利器」（見本院第2卷第32頁）等語，該樣
    品屋及廣告用語給予消費者之整體印象，足使消費者認為系
    爭建物在一進房門上方，至天花板間可以設置一個長方形空
    間，此一長方形空間可提供臥舖之用，使購買系爭房屋，不
    僅可供商務使用，且亦可休憩，兼具商務及住宿之功能，此
    應係出賣人出賣系爭建物時，應提供之給付內容之一。本件
    原告主張系爭建物一進房門上方至天花板間應有空間可隔成
    一個長方形空間，供休憩使用，為給付內容之一，應可採信
    。
  (2)原告前向公平交易委員會檢舉被告出售系爭建物違反公平交
    易法時，公平交易委員會於90年9月19日已派員到現場勘驗
    ，當時系爭建物（編號A10，15樓）於未經裝潢之天花板下
    ，雖設有高為38公分，長分為209公分、99.5公分之2個長方
    形置物櫃，惟無法提供起居使用之功能，上述天花板下尚配
    置有消防、冷氣、電話或預留之光纖網路管線等，此有勘驗
    紀錄可參（見本院第1卷第123頁）。另本院委請台北市建築
    師公會鑑定，其結果亦認為系爭建物如欲作如宣傳海報所示
    在牆邊設置一列長條形之置物櫃，亦屬可行；但上部夾層（
    即一進房門口）如果欲施作如宣傳海報所示之長方形夾層，
    因為進口大門門框量至天花板高度僅27.7公分，實際不可行
    （見鑑定報告書第5頁）。被告並沒有舉證證明於扣除相關
    管線所占空間後，系爭建物可規劃設置如系爭宣傳海報、樣
    品屋所表示可供起居使用之空間，故原告指稱就系爭建物無
    法施作夾層一節，屬於不完全給付，應可採信。
（四）原告主張系爭建物用途原先約定是「旅館」，嗣變更為「
      一般事務所」云云，惟查：
  (1)被告於宣傳海報內標明系爭建物之建築執照號碼為81建字第
    519號（見本院第1卷第13頁、第14頁、第16頁），依兩造之
    買賣契約第13條第2項約定：「基於增進本大樓之公共安全
    、公共衛生、外觀造形與生活機能整體效益，乙方（即被告
    ）得視實際需要指示建築師逕行辦理變更設計」（見本院第
    1卷第34頁），依此條文文義觀之，兩造並沒有禁止被告非
    經原告之同意，不得再申請變更設計。反而係認為被告基於
    公共安全、公共衛生、外觀造形及生活機能整理效益，得逕
    行指示建築師變更設計。故被告將旅館用途變更為一般事務
    所，並沒有違反約定。
  (2)另經審酌原告提出之報紙廣告、廣告海報（見本院第1卷第
    9頁至第17頁）及原告所提出之宣傳錄影帶中均無被告將系
    爭建物宣傳為「旅館」之文字，有原告提出之宣傳錄影帶文
    字譯文可參（見本院第1卷第23頁）。又原告提出之報紙廣
    告、廣告海報、宣傳錄影帶係載明「信義路．光復路-12坪-
    16坪SS純鋼骨商務辦公套房」（見本院第1卷第10頁）、「
    信義路．光復路-12坪-16坪鋼骨帷幕商務套房」（見本院第
    1卷第14頁）、「五心級鋼骨帷幕辦公大樓」（見本院第1卷
    第15頁），就被告廣告詞中強調系爭建物為「鋼骨SS造」結
    構乙節，並無宣傳不實之情形。另外被告就系爭建物廣告文
    字雖然有「軟硬體兼具的全方位商務中心、商務旅店、溫馨
    的家」（見本院第2卷第34頁）、「商務旅館式管理」字句
    （見本院第2卷第35頁），其係形容系爭建物為溫馨的感覺
    及其管理之方式具商務旅館式管理之特色，均不是直接向消
    費者以「旅館」銷售之。
  (3)另系爭建案亦由原核准「鋼骨鋼筋混凝土造 (SRC造)」，變
    更為「鋼骨造 (SS造)」，經計算其變更前後每平方公尺之
    造價，其造價由9,800元 (258,079,472元╱26,334.64平方
    公尺)增為13,000元 (343,791,630元╱26,445.51平方公尺)
    ，造價增高，對於承購戶而言，並無不利之情形，此點亦經
    公平交易委員會認可（見本院第1卷第103頁，前揭處分書之
    理由）。又「鋼骨造 (SS造)」比「鋼骨鋼筋混凝土造 (SRC
    造)」構造之造價更高，建商所花費之成本亦高，顯屬於增
    加系爭建物之價值，就此而言，縱使被告有指示變更設計，
    亦難認為有違反買賣契約第13條第2項約定之情事。綜上，
    原告指摘被告變更旅館用途為一般事務所用途，而認為屬於
    物之瑕疵、不完全給付、侵權行為云云，並不可取。
（五）原告指稱標的物坐落地點應在信義計劃區內，惟實際位置
      坐落於光復南路、信義路4段之巷內，非於信義計劃區內
      云云。惟查：
  (1)台北市政府自51年9月1日府工字第37209號發布台北市都市
    計畫「第32號細部計畫案」後，就「台北市信義計畫地區」
    之規劃即陸續檢討修訂，其計畫範圍並經台北市政府於69年
    5月1日府工二字第14965號函發布實施後業已確定，另按都
    市計畫法之規定，都市計畫細部計畫擬定後，其必經公開展
    覽 (展覽日期及地點並應登報周知)、都市計畫委員會審議
    、內政部核定後30日內，將細部計畫書及細部計畫圖發布實
    施，並於發布實施後1年內豎立椿誌計算座標，辦理地籍分
    割測量，並將道路及其他公共設施用地、土地使用分區之界
    線測繪於地籍圖上，以供公眾閱覽或申請謄本之用等程序（
    見本院第1卷第107頁），則台北市信義計畫區之範圍，應係
    屬於公開之資訊，一般民眾均可知悉並無不能得知該項資訊
    之情形。
  (2)系爭建案係座落於台北市○○○路及信義路口，宣傳海報中
    對系爭建案除文字說明「接待中心地址╱光復南路499號(信
    義路口)」（見本院第1卷第13頁、第14頁、第2卷第32頁）
    ，「工地地址╱光復南路、基隆路口」（見本院第1卷第9頁
    、第16頁）、「信義路、光復南路」（見本院第1卷第10頁
    ），並圖列明確標示該建案座落地點、周邊道路及環境（見
    本院第1卷第15頁左圖），已相當清楚標示工地之位置，並
    無會使人誤認之虞。被告出賣建案之銷售廣告上所標示建物
    座落地點與實際並無不符，且兩造之買賣契約內對於系爭建
    案之基地坐落土地亦明確表示在「台北市○○區○○段一小
    段948至971、980、982、983、985至992地號內土地（詳細
    標示以合併分割後之地號為準」（見本院第1卷第24頁），
    就基地坐落位置已清楚標示，無違約情事，故原告認為建物
    並無坐落信義計劃區內有不完全給付、物之瑕疵、侵權行為
    云云，並不可採信。
（六）綜上，系爭建物一進房門上方至天花板間，因為配置有消
      防、冷氣、電話或預留之光纖網路管線、橫樑（見鑑定報
      告書末2頁照片所示）等，根本無足夠之空間可以施作如
      宣傳海報所示之長方形夾層，以供休憩使用，構成不完全
      給付，此外原告所主張之各項情形均不構成不完全給付、
      物之瑕疵、侵權行為。
七、按「因可歸責於債務人之事由，致為不完全給付者，債權人
    得依關於給付遲延或給付不能之規定行使其權利」、「因可
    歸責於債務人之事由，致給付不能者，債權人得請求賠償損
    害」民法第227條、第226條第1項分別定有明文。另「當事
    人已證明受有損害而不能證明其數額或證明顯有重大困難者
    ，法院應審酌一切情況，依所得心證定其數額」民事訴訟法
    第222條第2項亦有明定。經查系爭建物一進房門上方至天花
    板間，因為配置有消防、冷氣、電話或預留之光纖網路管線
    、橫樑等管線存在，足夠之空間可以施作如宣傳海報所示之
    長方形夾層，構成不完全給付，且無從補正，對於原告購屋
    後使用該建物之功能產生限制，對原告而言確實受有損害。
    本院曾委請台北市建築師公會鑑定此部分之損害額，惟據鑑
    定報告所示：因為系爭建物可在牆邊設置一列長條形之置物
    櫃，但欲無法在一進房門口上方施作長方形夾層，故部分可
    施作、部分不可施作，難以研判減少多少之價格等語（見鑑
    定報告書第5頁），故欲證明其損害額顯有重大的困難。惟
    原告就無法施作夾層之部分請求損害額420,000元，本院審
    酌此項損害額約占系爭建物全部售價6,110,000元之6.87％
    ，相較於無法施作夾層，造成原告使用建物功能上之限制，
    二者相較，此項金額420,000元尚屬合理公允，應准許之。
八、綜上所述，原告依民法第227條、第226條第1項之不完全給
    付損害賠償請求權之規定，請求被告給付420,000元，及自
    起訴狀繕本送達翌日起（即自93年2月4日）至清償日止，按
    年息百分之5計算之利息，為有理由，應予准許，其逾此部
    分之請求，為無理由，應予駁回。
九、兩造陳明願供擔保，聲請宣告假執行或免假執行，經核原告
    勝訴部份，合於法律規定，爰分別酌定相當之擔保金額宣告
    之；原告其餘假執行之聲請，因訴之駁回而失所依據，不予
    准許。
十、至兩造其餘之攻擊或防禦方法及未經援用之證據，經本院斟
    酌後，認均不足以影響本件判決之結果，自無逐一論駁之必
    要，附予敘明。
十一、 訴訟費用負擔之依據：民事訴訟法第79條。
中　　華　　民　　國　　94　　年　　6 　　月　　14　　日
                  民事第一庭    法　官　呂淑玲
以上正本係照原本作成
如對本判決上訴，須於判決送達後20日內向本院提出上訴狀
中　　華　　民　　國　　94　　年　　6 　　月　　14　　日
                    　　　　　　書記官　方美雲
附錄民事訴訟法第392條
法院得宣告非經原告預供擔保，不得為假執行。
法院得依聲請或依職權，宣告被告預供擔保，或將請求標的物提
存而免為假執行。
依前項規定預供擔保或提存而免為假執行，應於執行標的物拍定
、變賣或物之交付前為之。
